Inventaris van het archief van het Netherlands Office for Relief and Rehabilitation, (1941) 1944-1949 (1950)
Nationaal Archief, Den Haag
- ARCHIEF VAN HET NETHERLANDS OFFICE FOR RELIEF AND REHABILITATION (1941-) 1944-1949 (-1950), I
  - STUKKEN BETREFFENDE BIJZONDERE ONDERWERPEN, B
    - Uitvoering van de taak ten aanzien van produkten in het algemeen, 3
      - TRANSPORT, 3.5
        - Algemeen, 3.5.1
          - Circulaires van de Short Sea and Coastel Section van het Ministerie van Scheepvaart te Londen, afdrukken, 1945; 99; 1 omslag
          - Ingekomen stukken van de Missie Steenberghe en van het Ministerie van Scheepvaart en Visscherij, Washington Branch betreffende het verschepen van goederen, 1945; 100; 1 omslag
          - Stukken betreffende de instelling en de vergaderingen van de Coördinatie Commissie voor Overzeesche Aanvoeren, afschriften, 1945-1946; 101; 1 omslag
          - Notulen van vergaderingen inzake scheepvaart aangelegenheden, 1945-1946; 102; 1 omslag
          - Correspondentie met het Bureau Aanvoer Goederen Overzee te 's-Gravenhage, Amsterdam en Rotterdam inzake scheepvaartaangelegenheden, 1945-1946; 103; 1 omslag
        - Voorbereiding, 3.5.2
          Zie ook inv.nr. 49
          - Memorie van het Marine- and Forwarding Department betreffende het verdelen van vracht over lijn- en trampboten, z.d; 104; 1 stuk
          - Stukken betreffende het samenstellen en bespreken van Shipping- en Loadingprogrammes, afschriften, 1945; 105; 1 omslag
          - Stukken betreffende wijzigingen in de lijst van goederen waarvoor een exportvergunning nodig is, afdrukken., 1945; 106; 1 omslag
          - Voorstel inzake wijziging van de controle op het tijdig verschepen van goederen, doorslag, 1945; 107; 1 stuk
          - Brief van het subhoofd van het Marine and Forwarding Department L.E. Lillywhite aan N.A. de Gaay Fortman betreffende het besluit van de Britse douane dat alleen zendingen waarvan de benodigde formulieren de douane gepasseerd zijn verscheept mogen worden, doorslag, 1945; 108; 1 stuk
          - Stukken betreffende de wijze van verschepen van goederen na 1 maart 1946, 109; 1 omslag
        - Uitvoering, 3.5.3
          Zie ook inv.nr. 79
          - Stukken betreffende het constateren en aandragen van oplossingen voor problemen bij het verschepen van goederen, z.d., 1945-1946; 110; 1 omslag
          - Staten inzake verschepingen, met geleidebrieven, 1944-1947; 111; 1 pak
          - Registers van verschepingen, 1944-1947; 112-114; 2 delen en 1 kaartsysteem
            - nov. 1944, jan. - aug. 1945, 112
            - sept. 1945 - jan. 1947, 113
            - 1944-1946, 114; 1 kaartsysteem
          - Register van verschepingen vanuit Zweden en van verzonden documenten van verschepingen, 1945; 115; 1 deel
          - Register van schepen, geladen en vertrokken buiten Londen, in de periode juni-september 1945, 116; 1 deel
          - Registers van scheepsbevrachting, 1945-1946; 117-123; 9 delen
            - Per produkt, 1945, 117
            - Per produkt, mei 1945 - febr. 1946, 118
            - Per produkt, mei 1945 - juli 1946, 119
            - Per delivery order, okt. 1945 - jan. 1946, 120
            - Per delivery order, jan. 1946 - apr. 1946, 121
            - Per sectie, okt. 1945 - okt. 1946, 122
            - Per sectie, okt. 1945 - juni 1946, 123
          - Per sectie, van overzee, okt. 1945 - juni 1946; 124
          - Per sectie, deels van overzee, okt. 1945 - sept. 1946; 125
      - FINANCIËN, 3.6
        - Staten van betaalde provisie in Groot-Brittannië en Zweden, z.d; 126; 1 omslag
        - Brief van de Minister van Financiën met de mededeling dat de NORR niets te maken heeft met de financiële afwikkeling van de aankopen, 1944; 127; 1 omslag
        - Stukken betreffende de overname van een deel van de begroting van het Militair Gezag voor het doen van aankopen, 1944; 128; 1 omslag
        - Stukken betreffende het verkrijgen van een eigen bankrekening om kleine bedragen inzake de aankoop van goederen zelf te betalen, 1944-1945; 129; 1 omslag
        - Stukken betreffende de financiering en de wijze van betaling van de aankopen, 1944-1945; 130; 1 omslag
        - Registers van betaalde facturen, 1944-1945; 131-136; 6 delen
          - A-F, nov. 1944 - dec. 1945, 131
          - F, nov. 1945 - dec. 1945, 132
          - G-K, nov. 1944 - dec. 1945, 133
          - G, okt. 1945 - dec. 1945, 134
          - L-M, nov. 1944 - dec. 1945, 135
          - Mc-Z, nov. 1944 - dec. 1945, 136
        - Journaal van de Inkoopcentrale van de Nederlandsche Regeering in Zweden over de periode december 1944 september 1945, 1944-1945; 137; 1 stuk
        - Stukken betreffende de werkzaamheden en de werkwijzen van de hoofdadministratie en de administraties van de verschillende afdelingen, 1944-1946; 138; 1 omslag
        - Stukken betreffende het verstrekken en ontvangen van gegevens, intern en extern, over de aankopen en verschepingen, (1944)-1946; 139; 1 omslag
        - Registers van ingekomen en uitgaande facturen voor goederen en vrachtkosten, 1944-1950; 140-149; 9 delen en 1 stuk Ingekomen
          - Ingekomen Goederen en vrachtkosten, 1944-1945, 140; 1 stuk
          - Ingekomen Goederen en vrachtkosten, okt. 1944 - mei 1945, 141
          - Ingekomen Goederen en vrachtkosten, mei 1945 - juli 1945, 142
          - Ingekomen Goederen, aug. 1945 - febr. 1946, 143
          - Ingekomen Goederen, febr. 1946 - dec. 1950, 144
          - Ingekomen Vrachtkosten, aug. 1945 - febr. 1946, 145
          - Ingekomen Vrachtkosten, febr. 1946 - dec. 1950, 146
          - Uitgaande Vrachtkosten, jan. 1946 - sept. 1946, 147
          - Ingekomen en uitgaande Vrachtkosten, 1945 - 1946, A-L, 148
          - Ingekomen en uitgaande Vrachtkosten, 1945 - 1946, M-Z, 149
        - Journalen van uitgaven, 1945; 150-151; 2 delen
          - apr. 1945 - juli 1945, 150
          - sept. 1945 - nov. 1945, 151
        - Stukken betreffende de begrotingen voor aankopen voor de periode maart-december 1945, 152; 1 omslag
        - Rapport betreffende onderhandelingen met de Zwitserse autoriteiten over een Nederlands-Zwitserse credietovereenkornst, met bijlagen, afdrukken, 1945; 153; 1 omslag
        - Verslag van een bespreking met de assistant collector van His Majesty's Customs and Excise inzake pre-entry, doorslag, 1945; 154; 1 stuk
        - Register van vrachtkosten, 1945; 155; 1 deel
        - Stukken betreffende een meningsverschil met de firma Blakemore over het betalen van accijns door de NORR, 1945-1946; 156; 1 omslag
        - Registers van betalingsverzoeken aan het Ministerie van Financiën, 1945-1946; 157-164; 8 delen
          - okt. 1945 - jan. 1946, 157
          - jan. 1946 - mrt. 1946, 158
          - mrt. 1946 - apr. 1946, 159
          - apr. 1946 - mei 1946, 160
          - juni 1946 - juli 1946, 161
          - aug. 1946 - sept. 1946, 162
          - aug. 1946 - sept. 1946, 163
          - aug. 1946 - sept. 1946, 164
        - Crediteurenboeken, 1945-1946; 165-168; 4 delen
          - 1945, a - 1, 165
          - 1945, m - z, 166
          - 1946, a - k, 167
          - 1946, 1 - z, 168
        - Memories van R.L. Broad, invoice clerk van het Accounts Department betreffende vertragingen in het doorsturen van facturen voor betaling, doorslagen, 1945-1946; 169; 1 omslag
        - Staten van ingekomen facturen en creditnota's voor goederen en vrachtkosten, 1945-1948; 170-173; 1 pak en 3 omslagen
          - Facturen voor goederen, 1945-1948, 170; 1 pak
          - Facturen voor vrachtkosten, 1946-1948, 171
          - Creditnota's voor goederen, 1945-1948, 172
          - Creditnota's voor vrachtkosten, 1946-1948, 173
        - Brief van J.J. Tettelaar, hoofd van het Accounts Department aan de CDIU betreffende de procedure van het uitfactureren van onkosten op goederen verscheept vanuit Groot-Brittannië voor 1 augustus 1946, met bijlagen, 174; 1 omslag
        - Rapport van het Bureau Aanvoer Goederen Overzee inzake de controle op de door de NORR verschuldigde vrachtbedragen tot 1 december 1945, doorslag, (1946); 175; 1 stuk
        - Grootboek van de taakuitvoering, 1946-1950; 176; 1 deel
    - Uitvoering van de taak ten aanzien van produkten gekocht door de verschillende aankoopafdelingen, 4
      - AANKOOPAFDELING BOUWMATERIALEN, 4.1
        - Stukken betreffende het kopen en opslaan van 300 ziekenhuisbarakken met inventaris in Zweden, 1943-1945; 177; 1 omslag
        - Stukken betreffende de toestand van en de benodigdheden voor de steenindustrie en betreffende de nog in Nederland aanwezige voorraden glas, cement en dakpannen, 1944-1945; 178; 1 omslag
        - Weekverslagen van de aankoopafdeling Bouwmaterialen, 1945; 179; 1 omslag
        - Stukken betreffende het kopen van 4 barakkenkampen in Zwitserland en betreffende het aanvaarden van de door de Schweizer Spende gratis aangeboden barakken voor Walcheren, 1945; 180; 1 omslag
      - AANKOOPAFDELING CHEMICALIËN, 4.2
        - Stukken betreffende de toestand van en de benodigdheden voor de chemische industrie, 1944-1945; 181; 1 omslag
        - Stukken betreffende de toestand van en de benodigdheden voor de lucifer industrie en betreffende het kopen van lucifers en grondstoffen voor de luciferindustrie, 1944-1945; 182; 1 omslag
        - Stukken betreffende het kopen en verschepen van goederen voor de chemische industrie, 1944-1946; 183; 1 omslag
        - Staten van gekochte en nog aan te kopen chemicaliën, afschriften, 1945; 184; 1 omslag
        - Weekverslagen van de aankoopafdeling Chemicaliën, 1945; 185; 1 omslag
        - Stukken betreffende het kopen van hars via het London Co-ordinating Committee on Rosin, 1945-1946; 186; 1 omslag
        - Stukken betreffende het vorderen van een schadeclaim bij het Ministry of Supply wegens het ontvangen van 150 ton vervalste bijenwas, 1945-1946; 187; 1 omslag
        - Stukken betreffende het afwijzen van de verantwoordelijkheid voor de overeenkomst tussen het India Store Department en de firma G.L. Loos en Co. inzake de aankoop van kooldioxyde- en lachgascilinders, 1947-1948; 188; 1 omslag
        - Stukken betreffende het verkopen van 2 1/2 ton onbruikbaar ceriumoxyde, 1947-1948; 189; 1 omslag
      - AANKOOPAFDELINGEN HOUT EN PAPIER, 4.3
        - Stukken betreffende de toestand van en de benodigdheden voor de hout-, papier-, verf- en grafische industrie, 1942-1946; 190; 1 omslag
        - Stukken betreffende het kopen en verschepen van goederen voor de hout-, papier- en grafische industrie, 1944-1945; 191; 1 omslag
        - Stukken betreffende het kopen in en verschepen van cellulose en houtpulp uit Zweden, 1944-1945; 192; 1 omslag
        - Stukken betreffende vergaderingen van de Combined Pulp and Paper Working Group en van de Combined Pulp and Paper Sub-Committee in Londen van de Combined Raw Materials Board, 1945; 193; 1 omslag
        - Verslagen van de werkzaamheden van de aankoopafdeling Hout, 1945; 194; 1 omslag
        - Ingekomen stukken van de Missie Steenberghe betreffende het kopen en verschepen van hout, 1945; 195; 1 omslag
        - Verslagen van de werkzaamheden van de aankoopafdeling, Papier, 1945-(1946); 196; 1 omslag
      - AANKOOPAFDELING HUIDEN EN LEER, 4.4
        Zie ook inv.nr. 288
        - Stukken betreffende de toestand van en de benodigdheden voor de schoen- en leerindustrie, 1942-1945; 197; 1 omslag
        - Stukken betreffende het afstaan, overnemen, kopen en verschepen van goederen voor de schoen- en leerindustrie, 1943-1946; 198; 1 omslag
        - Staten van aankopen voor de schoen- en leerindustrie via de Missie Steenberghe, 1944-1945; 199; 1 omslag
        - Correspondentie met de Missie Steenberghe, de regeringscommissaris in buitengewone dienst, C. van Stolk en het Netherlands Government Food Purchasing Bureau inzake het kopen en verschepen van goederen voor de schoen- en leerindustrie, 1944-1946; 200; 1 omslag
        - Verslagen van de werkzaamheden van de aankoopafdeling Huiden en Leer, 1945; 201; 1 omslag
      - AANKOOPAFDELING MEDICIJNEN, 4.5
        - Stukken betreffende het kopen van 4 ton Turkse opium, 1943-1945; 202; 1 omslag
        - Rapporten betreffende de in het kamp te Wolverhampton opgeslagen geneesmiddelen en voedsel, 1944; 203; 1 omslag
        - Stukken betreffende de medische benodigdheden, 1944-1945; 204; 1 omslag
        - Stukken betreffende het kopen van 20 miljoen eenheden insuline van de firma Organon N.V., met de mogelijkheid deze weer aan Organon te verkopen wanneer de bevrijding uitblijft, 1944-1945; 205; 1 omslag
        - Stukken betreffende het kopen in en verschepen vanuit Noord-Amerika van medische goederen, 1944-1945; 206; 1 omslag
        - Correspondentie met Organon N.V. en met Organon Laboratories Limited inzake het kopen van medische goederen, 1944-1946; 207; 1 omslag
        - Stukken betreffende het kopen en verschepen van medische goederen, 1944-1946; 208; 1 omslag
        - Stukken betreffende de werkzaamheden van de aankoopafdeling Medicijnen, 1945; 209; 1 omslag
        - Stukken betreffende de aankoopprocedure voor de Regeringscommissaris voor Repatriëring bij het kopen van medicamenten in Frankrijk, 1945; 210; 1 omslag
        - Staten van medische aankopen, afschriften, 1945-(1946); 211; 1 omslag
        - Stukken betreffende het met verlies verkopen van 10 miljoen eenheden insuline, waarvan de houdbaarheidsdatum is overschreden en betreffende het vorderen van een schadeclaim, 1945-1948; 212; 1 omslag
      - AANKOOPAFDELING METALEN, 4.6
        - Stukken betreffende benodigdheden voor de verpakkingsmiddelenindustrie, 1944; 213; 1 omslag
        - Stukken betreffende het kopen en verschepen van goederen voor de verpakkingsmiddelenindustrie, 1944-1945; 214; 1 omslag
        - Rapporten van het hoofd van de aankoopafdeling Metalen, J.C. Grootenhuis, betreffende onderhandelingen met België en Groot-Brittannië inzake het leveren van ijzer, staal, koper, zink en lood, 1944-1945; 215; 1 omslag
        - Stukken betreffende de toestand van en de benodigdheden voor de metaalverwerkende industrie, 1944-1945; 216; 1 omslag
        - Stukken betreffende de benodigdheden voor de scheepsbouw, 1944-1945; 217; 1 omslag
        - Staten van bankbiljetten en ongemunt goud en zilver, die reeds verscheept of afgeleverd zijn, doorslagen, 1944-1945; 218; 1 omslag
        - Stukken betreffende de werkzaamheden van de aankoopafdeling Metalen, 1944-1945; 219; 1 omslag
        - Stukken betreffende het kopen en verschepen van goederen voor de metaalverwerkende industrie, 1944-1946; 220; 1 omslag
        - Staten van gekochte metalen, 1945-1946; 221; 1 omslag
        - Stukken betreffende de overname door het Britse leger in West-Duitsland van slagersmessen die in Nederland onbestelbaar zijn, 1946-1949; 222; 1 omslag
      - AANKOOPAFDELING TABAK, 4.7
        - Staten van overgenomen, gekochte en verkochte tabak, afschriften, z.d; 223; 1 omslag
        - Stukken betreffende Paraquaanse tabak, overgenomen van het Ministerie van Handel, Nijverheid en Landbouw en opgeslagen te Montevideo in Uruguay, 1941-1944; 224; 1 omslag
        - Registers van aanvoer per schip in Groot-Brittannië van tabak en sigaretten, gekocht door de Nederlandse Regering in 1942-1944 en de opslag en verkoop daarvan, 1942-1945; 225-227; 3 delen
          - Tabak, 1942-1945, 225
          - Sigaretten, 1943-1945, 226
          - Sigaretten, (1943-1945), 227
        - Stukken betreffende Afrikaanse tabak, overgenomen van het Ministerie van Handel, Nijverheid en Landbouw en opgeslagen in Zuid-Afrika en betreffende het verschepen hiervan naar Nederland, 1942-1945; 228; 1 omslag
        - Stukken betreffende Braziliaanse tabak, overgenomen van het Ministerie van Handel, Nijverheid en Landbouw en opgeslagen in de staat Bahia in Brazilië en betreffende het verschepen hiervan naar Groot-Brittannië en Nederland, 1942-1945; 229; 1 omslag
        - Stukken betreffende tabak en sigarettenpapier, overgenomen van het Ministerie van Handel, Nijverheid en Landbouw en betreffende het kopen, verkopen en verschepen van tabak, 1942-1946; 230; 1 omslag
        - Stukken betreffende het verminderen en later weer verhogen van het aantal sigaretten per maand voor de Nederlandse Strijdkrachten in Groot-Brittannië, 1943-1944; 231; 1 omslag
        - Stukken betreffende het kopen van tabak in en het verschepen vanuit Turkije, via de Nederlandse gezantschappen in Ankara en Istanbul, 1943-1945; 232; 1 omslag
        - Stukken betreffende tabak, overgenomen van het Ministerie van Handel, Nijverheid en Landbouw en opgeslagen in de Verenigde Staten van Amerika en betreffende het niet verkopen en ruilen van deze voorraden, 1943-1945; 233; 1 omslag
        - Stukken betreffende Dominicaanse tabak, overgenomen van het Ministerie van Handel, Nijverheid en Landbouw en opgeslagen in San Domingo en betreffende het verschepen hiervan naar Groot-Brittannië, 1943-1945; 234; 1 omslag
        - Stukken betreffende het afstaan van 50 ton Nederlands-Indische tabak op verzoek van de Tobacco Control, in ruil voor andere tabak, 1944; 235; 1 omslag
        - Stukken betreffende het verkopen van 250 ton tabak aan de Verenigde Staten van Amerika, 1944-1945; 236; 1 omslag
        - Voorraadboek van sigaretten, 1944-1945; 237; 1 deel
        - Stukken betreffende het verschepen van 130 ton tabak, onder de voorwaarde dat het Rijksbureau voor Tabak en Tabaksprodukten in Eindhoven met de distributie belast wordt, 1944-1945; 238; 1 omslag
        - Ingekomen stukken bij en minuten van uitgaande stukken van de aankoopafdeling Tabak, 1944-1946; 239; 1 omslag
        - Register van aankoop, verkoop en verscheping van tabak, 1944-1946; 240; 1 kaartsysteem
        - Stukken betreffende het uitstellen van de aankoop van sigaretten in Griekenland ten gevolge van een importverbod in Nederland voor sigaretten, 1945; 241; 1 omslag
        - Weekverslagen van de aankoopafdeling Tabak, 1945; 242; 1 omslag
        - Rapport van het hoofd van de aankoopafdeling Tabak, J.J.H. Veling, betreffende de tabaksvoorraad van Nederland, doorslag, 1945; 243; 1 stuk
        - Register van tabaksaankopen, 1945; 244; 1 deel
        - Staten van tabaksaan- en verkopen, afschriften, 1945; 245; 1 omslag
        - Correspondentie met het Netherlands Government Food Purchasing Bureau, C. van Stolk en de Missie Steenberghe inzake tabak, 1945; 246; 1 omslag
        - Correspondentie met de Rijksbureaus voor Tabak en Tabaksprodukten te Eindhoven en 's-Gravenhage, 1945-1946; 247; 1 omslag
        - Stukken betreffende het kopen van tabak en sigaretten van het Britse Rode Kruis en het transport hiervan, 1945-1946; 248; 1 omslag
        - Staten van tabaksverschepingen, met bijlagen, 1945-1946; 249; 1 omslag
      - AANKOOPAFDELING TECHNISCHE PRODUKTEN, 4.8
        - Stukken betreffende de toestand van en de benodigdheden aan spoorwegmateriaal en betreffende het kopen en verschepen hiervan, 1942, 1944-1945; 250; 1 omslag
        - Stukken betreffende de schade ontstaan door inundatie van Walcheren en betreffende de benodigdheden voor de droogmaking van Walcheren, z.d., 1944; 251; 1 omslag
        - Stukken betreffende de aantallen en de kwaliteit van de in Nederland aanwezige transportmiddelen en betreffende schattingen van de benodigde transportmiddelen, z.d., 1945; 252; 1 omslag
        - Stukken betreffende de bezwaren tegen de concept overeenkomst van het Ministerie van Financiën met de N.V. Philips Gloeilampenfabrieken te Willemstad, Curaçao, 1944; 253; 1 omslag
        - Stukken betreffende de toestand van en de benodigdheden voor de N.V. Philips, 1944; 254; 1 omslag
        - Stukken betreffende het overnemen en verzenden van bestellingen bij de Société Genevoise d'Instruments de Physique te Genève, 1944-1945; 255; 1 omslag
        - Stukken betreffende het niet raadplegen van de NORR door het Ministerie van Scheepvaart en Visscherij inzake aankoopaanvragen bij Britse ministeries voor transportvoertuigen en onderdelen daarvoor, 1944-1945; 256; 1 omslag
        - Stukken betreffende het afhandelen van een verzoek van de Missie Steenberghe om informatie over een credietovereenkomst tussen de Nederlandse Regering en enkele Zwitserse banken, inzake de aanschaf van scheepsdieselmotoren, 1944-1945; 257; 1 omslag
        - Stukken betreffende vergaderingen van de Technical Advisory Committee on Inland Transport, afdrukken, 1944-1945; 258; 1 omslag
        - Stukken betreffende het kopen van 20 tweedehands stoomlocomotieven van de Schweizerische Bundesbahnen te Bern voor de Nederlandse Spoorwegen, 1944-1945; 259; 1 omslag
        - Stukken betreffende het kopen van materiaal voor de mijnen, 1944-1945; 260; 1 omslag
        - Stukken betreffende de aanwezige en benodigde brandstoffen, afdrukken, 1944-1945; 261; 1 omslag
        - Stukken betreffende het kopen en verschepen van hout uit Zweden voor het droogmaken van de geïnundeerde gebieden, 1944-1945; 262; 1 omslag
        - Stukken betreffende het kopen en verschepen van elektrische verlichtingsinstallaties voor ziekenhuisbarakken, 1944-1946; 263; 1 omslag
        - Stukken betreffende het overnemen en plaatsen van bestellingen in Zwitserland., 1944-1946; 264; 1 omslag
        - Stukken betreffende het overnemen, kopen en verschepen van goederen voor de N.V. Philips, 1944-1946; 265; 1 omslag
        - Stukken betreffende de toestand van en de benodigdheden voor de rubberindustrie, 1944-1946; 266; 1 omslag
        - Stukken betreffende het kopen en verschepen van transportvoertuigen en onderdelen daarvoor, 1944-1946; 267; 1 omslag
        - Stukken betreffende het kopen en verschepen van fietsen en fietsonderdelen, 1944-1946; 268; 1 omslag
        - Stukken betreffende het kopen van handgereedschappen en gereedschapswerktuigen, 1944-1946; 269; 1 omslag
        - Stukken betreffende het huren, kopen, verzekeren en verschepen van goederen voor de droogmaking van Walcheren, 1944-1946; 270; 1 omslag
        - Stukken betreffende de werkzaamheden van de aankoopafdeling Technische Produkten, 1945; 271; 1 omslag
        - Staat van verschepingen van benzine, olie en smeermiddelen, 1945; 272; 1 stuk
        - Stukken betreffende de werkzaamheden van de adviescommissie NORR voor elektrotechnische produkten en materialen, 1945; 273; 1 omslag
        - Verslagen van de werkzaamheden van de sectie Rubber, met bijlagen, 1945; 274; 1 omslag
        - Verslagen van de werkzaamheden van de sectie Raad Transport, 1945; 275; 1 omslag
        - Stukken betreffende het verkrijgen van een privé-crediet van een Zweedse kogellagerfabrikant voor het kopen van kogellagers, 1945; 276; 1 omslag
        - Stukken betreffende het niet kopen van 15 tweedehands stoomlocomotieven van de Schweizerische Bundesbahnen te Bern voor de Nederlandse Spoorwegen, 1945; 277; 1 omslag
        - Stukken betreffende het kopen van aardolieprodukten na 1 november 1945, 278; 1 omslag
        - Stukken betreffende de opmerkingen van D.A.A. Kooien op de naam en de werkzaamheden van de op te richten sectie Tools waarvan hij het hoofd zal worden, 1945; 279; 1 omslag
        - Correspondentie met K.L. Kalis Sons and Company Limited inzake het huren van materieel voor de droogmaking van Walcheren, 1945; 280; 1 omslag
        - Stukken betreffende het kopen en verschepen van goederen voor de rubberindustrie, 1945-1946; 281; 1 omslag
        - Stukken betreffende het niet kopen van de 500 toegewezen tweedehands tankwagons, voor de Nederlandse Spoorwegen, in Groot-Brittannië, 1945-1946; 282; 1 omslag
        - Stukken betreffende het kopen van noodbruggen van het Ministry of War Transport, 1945-1946; 283; 1 omslag
        - Stukken betreffende vergaderingen van de Allied Coordination Requirements Committee van de European Central Inland Transport Organisation, afdrukken, 1946-1947; 284; 1 omslag
        - Notulen van een bespreking betreffende het verkopen van generatoren aan de Algerijnse firma Kornis, doorslag, 1947; 285; 1 stuk
      - AANKOOPAFDELING TEXTIEL, 4.9